【裁判字號】    95,簡上,104
【裁判日期】    950628
【裁判案由】    給付票款
【裁判全文】
臺灣板橋地方法院民事判決             95年度簡上字第104號
上  訴  人  甲○○
訴訟代理人  乙○○
被上 訴 人  丙○○
上列當事人間請求返還借款事件，上訴人對於中華民國95年3 月
31日本院板橋簡易庭95年度板簡字第312 號第一審判決提起上訴
，於95年6月14日言詞辯論終結，本院判決如下：
    主          文
上訴駁回。
第二審訴訟費用由上訴人負擔。
    事 實 及 理 由
壹、當事人之主張：
一、上訴人方面：
    聲明：(一)原判決廢棄。(二)駁回被上訴人在第一審之訴。
    其陳述除與原判決記載相同者，茲引用之外，補稱：
(一)上訴人於原審開庭時，已經提時效抗辯，證明票據已超過法
    定時效，且上訴人與票據持有人根本不認識，也無任何借貸
    關係，當初因乙○○（上訴人之女婿）生意上需要向被上訴
    人借錢，需要支票，上訴人才借支票給乙○○，所以借貸關
    係皆與上訴人無關，是被上訴人與乙○○之間的金錢往來。
(二)上訴人因於第一審開庭時，因行動不便而委任真正借款人出
    庭，因受任人身分錯置未能將所說之內容表明為他本人（借
    款人）之供詞，致使法官誤判，上訴人與被上訴人素不相識
    ，不可能會有金錢往來。
(三)聲請裁定准許上訴人提供擔保後，停止假執行之強制執行程
    序。
(四)證據：除援用第一審所提證據外，聲請訊問證人乙○○。
二、被上訴人方面：
    聲明：請求駁回上訴。
    其陳述除與原判決記載相同者，茲引用之外，補稱：
    被上訴人係依消費借貸之法律關係請求上訴人清償借款440,
    100 元及其利息，上訴人於原審亦自認借款未清償之事實，
    依民事訴訟法第280 條、第279 條規定，上訴人與被上訴人
    確有消費借貸關係存在，經上訴人於第一審自認，經記明筆
    錄無誤，上訴人為求免責，反稱兩造間並無消費借貸關係存
    在，其主張不足採信等語。並援用第一審所提證據。
貳、得心證之理由：
一、本件被上訴人於原審起訴原主張依據票據之法律關係請求上
    訴人給付票款，惟於95年3 月23日原審行言詞辯論之時，上
    訴人對於被上訴人主張之票款請求權以票款請求權之時效已
    經消滅而為時效抗辯，被上訴人乃當場變更其請求為依據借
    款之法律關係請求，而上訴人於原審委任之訴訟代理人乙○
    ○對於被上訴人所為此一訴之變更無異議而為本案之言詞辯
    論，此有前揭言詞辯論筆錄可參，自應視為上訴人於原審已
    經同意被上訴人為此訴之變更，依民事訴訟法第255條第2項
    規定，被上訴人所為此一訴之變更應屬合法，故本件之訴訟
    標的應為返還借款，合先敘明。
二、按「當事人主張之事實，經他造於準備書狀內或言詞辯論時
    或在受命法官、受託法官前自認者，無庸舉證。」，民事訴
    訟法第279 條第3 項定有明文。本件上訴人於上訴後抗辯實
    際上持支票向被上訴人借貸之人乃上訴人之女婿即本件上訴
    人於第一審及第二審程序中委任之訴訟代理人乙○○，該訴
    訟代理人乙○○於原審言詞辯論期日因身分錯置，未表明該
    債務實為訴訟代理人所借貸之債務，並非上訴人之債務等語
    ，但為被上訴人所否認。經查，本件上訴人於原審95年3 月
    23日言詞辯論期日委任訴訟代理人乙○○到場，於被上訴人
    當場變更其主張據以請求之權利為返還消費借貸款後，表明
    ：「我當時確實是有跟原告借這筆錢沒錯。但是我現在無法
    償還給原告。」等語，此有前述原審95年3 月23日言詞辯論
    筆錄可參，則上訴人對於被上訴人主張之事實已經於言詞辯
    論期日實自認之事實，當堪認定。
三、又按「自認之撤銷，除別有規定外，以自認人能證明與事實
    不符或經他造同意者，始得為之。」，民事訴訟法第279 條
    第3 項亦有明定。本件上訴人於上訴後抗辯稱實際上向被上
    訴人借款之人乃上訴人委任之訴訟代理人乙○○，否認其曾
    向被上訴人借款之事實，其上述抗辯與上訴人於原審自認之
    事實相違，應屬欲撤銷其在原審所為自認，然被上訴人已經
    表明其不同意上訴人所為撤銷自認之表示，且據上訴人所稱
    實際上之借款人為其女婿乙○○，而乙○○又於原審以上訴
    人之訴訟代理人到場，縱使上訴人所言屬實，則該上訴人所
    委任之訴訟代理人乙○○自應對於全部事實經過最為了解，
    然上訴人於原審之訴訟代理人乙○○仍於原審言詞辯論期日
    當庭自認上訴人向被上訴人借貸之事實，而於上訴後又未舉
    證證明其前於原審言詞辯論期日所為自認確實與事實不符，
    則被上訴人主張上訴人前於原審所為自認應不得撤銷一節，
    即屬可採。
四、綜上所述，上訴人於原審所為自認既不能撤銷，本件被上訴
    人主張之上訴人尚有借貸款項尚未返還，因上訴人自認而應
    認為真實，上訴人所為抗辯則無可取，從而，被上訴人主張
    依返還消費借貸款之法律關係，請求上訴人返還尚未清償之
    借款共計440,100 元及如原判決附表所示之按年息百分之五
    計算之利息，即屬有理由，應予准許。又本事件屬於民事訴
    訟法第427 條第1 項規定之事件，依民事訴訟法第389 條第
    1 項第3 款規定，應依職權告假執行。是則原審判命上訴人
    如數給付，並依職權告假執行，於法並無違誤。上訴意旨指
    摘原判決不當，求予廢棄改判，為無理由，應駁回其上訴。
參、本件事證已臻明確，兩造其餘主張及攻擊防禦方法與證據，
    經本院斟酌後，與本件判決結果已不生影響，故不一一論列
    ；另上訴人聲請法院裁定准予提供擔保後，停止原判決宣告
    准予假執行之強制執行程序，因於法不合，業經本院另以裁
    定駁回其聲請在案，而上訴人又於最後言詞辯論期日以言詞
    再為同一聲請，因本件為適用簡易訴訟程序之案件，於本院
    為第二審判決後即已確定，原假執行之強制執行程序即可轉
    為依確定判決而為執行，故上訴人所為停止執行程序之聲請
    ，亦屬不能准許，均附此敘明。
肆、結論：本件上訴為無理由，依民事訴訟法第436條之1第3項
    、第449條第1項、第78條，判決如主文。
中    華    民    國    95    年    6     月    28    日
            民事第一庭  審判長法  官  李世貴
                              法  官  黃若美
                              法  官  許瑞東
以上正本證明與原本無異
本判決不得上訴
中    華    民    國    95    年    6     月    28    日
                              書記官  賴玉芬


司法院資訊處製作；財團法人民間司法改革基金會備份。
